臺灣新北地方法院刑事裁定
111年度提字第79號
聲  請  人  
即被逮捕人  廖士霆


選任辯護人  賴鴻齊律師
上列聲請人即被逮捕人因違反毒品危害防制條例案件，聲請提審
，本院裁定如下：
    主  文
聲請駁回。
    理  由
一、聲請意旨略以：聲請人即被逮捕人廖士霆並非搜索票所載之
    受搜索人，警方於現場扣得之毒品、針筒及吸食器亦均非聲
    請人所有，警方卻逕予逮捕，並陳報檢察官欲強制採尿，於
    法無據等語。
二、按人民被法院以外之任何機關逮捕、拘禁時，其本人或他人
    得向逮捕、拘禁地之地方法院聲請提審；法院審查後，認為
    不應逮捕、拘禁者，應即裁定釋放；認為應予逮捕、拘禁者
    ，以裁定駁回之，並將被逮捕、拘禁人解返原解交之機關，
    提審法第1條第1項前段、第9條第1項分別定有明文。而提審
    制度僅係法院即時審查逮捕、拘禁程序之合法性之制度，非
    在認定被逮捕、拘禁人有無被逮捕、拘禁之本案實體原因及
    有無被逮捕、拘禁之必要性，故其採行之證據法則，僅以自
    由證明為已足。又現行犯，不問何人得逕行逮捕之。犯罪在
    實施中或實施後即時發覺者，為現行犯，刑事訴訟法第88條
    第1、2項亦定有明文。而現行犯之逮捕，祇要有相當理由相
    信被逮捕人為現行犯，即得合法逮捕，且相當理由之認定無
    須經過嚴格證明而得百分之百確信為必要，倘執法者依當時
    事實及情況，客觀形成相當之相信，認為被逮捕人為現行犯
    ，應認為即成立相當理由。
三、聲請人於民國111年7月12日7時10分許，在新北市○○區○○路0
    00號2樓，為內政部警政署國道公路警察局刑事警察大隊警
    員執行逮捕乙節，有該隊執行逮捕、拘禁告知本人、親友通
    知書等件在卷為證，首堪認定。而本件係承辦警員持本院本
    院核發之搜索票，於上開時、地對犯罪嫌疑人高實業執行搜
    索，現場有高實業、陳文河及聲請人在場，經警進行搜索後
    ，查獲海洛因、針筒、殘渣袋等物，然第一時間並無人承認
    係該等物品之所有人，嗣渠三人對望後，高實業、陳文河始
    稱該海洛因為渠等所有，警方為釐清案情，遂併將聲請人以
    持有、施用毒品之現行犯予以逮捕。俟高實業於警詢中亦供
    承上開吸食器為聲請人所丟棄，聲請人與高實業、陳文河有
    共同施用海洛因及安非他命等節，經本案執行逮捕警員黃聖
    育於本院訊問時、證人高實業於警詢時陳明在卷。本院衡酌
    警方到場執行搜索前，已發現有人自屋內丟棄吸食器至樓下
    ，已有相當理由認定屋內人員有從事施用毒品之不法犯行，
    又於現場搜索扣得海洛因、針筒、殘渣袋等事證，且第一時
    間無人承認為其所有，則警方認在場人士均涉有施用、持有
    毒品罪嫌，確有相當理由。是警方逮捕聲請人，應認與刑事
    訴訟法第88條第1項規定無違，於法有據。　
四、至聲請人辯稱其並未施用或持有毒品乙節，屬後續偵審程序
    之證據調查及本案犯罪事實認定之問題，非提審程序所得審
    究；又本案是否符合刑事訴訟法第204條第1項、第204條之1
    規定，可由檢察官核發鑑定許可書，供警方對聲請人進行驗
    尿，亦非提審法審查範疇；另本件係依提審法第7條第2項以
    視訊設備進行訊問，是毋需依同法第9條第1項後段，另裁定
    命將聲請人解返原解交機關，均併予敘明。
五、綜上，本件聲請人聲請提審，經本院審查聲請人所受逮捕、
    拘禁之法律依據、原因及程序後，認於法無違。從而，聲請
    人聲請提審，為無理由，應予駁回。
六、依提審法第9條第1項後段，裁定如主文。
中　　華　　民　　國　 111　　年　　7   　月　　12　  日
                  刑事第二十二庭  法  官 周宛蘭
上列正本證明與原本無異。
如不服本裁定，應於裁定送達後10日內敘明抗告理由，向本院提
出抗告狀。
                                  書記官 江文彬
中　　華　　民　　國　　111 　年　　7 　　月　　12　　日